【裁判字號】    91,簡,566
【裁判日期】    920306
【裁判案由】    有關勞工事務
【裁判全文】
臺北高等行政法院判決                              九十一年度簡字第五六六號
    原      告  甲○○
    被      告  勞工保險局
    代  表  人  廖碧英總經理.
右當事人間因有關勞工事務事件，原告不服行政院勞工委員會中華民國九十一年四月
二十六日台九十勞訴字第○○一一五六四號訴願決定，提起行政訴訟。本院判決如左
：
    主  文
原告之訴駁回。
訴訟費用由原告負擔。
    事實及理由
一、按原告之訴，依其所訴之事實，在法律上顯無理由者，行政法院得不經言詞辯論
    ，逕以判決駁回之。行政訴訟法第一百零七條第三項定有明文。查訴為裁判權發
    動的本質上前提要件，所謂無訴即無裁判；對於訴之賦予實體的裁判，須原告之
    請求即訴之內容，有利用國家裁判制度解決之實際的價值與必要性始可；其請求
    具體的有依本案判決以實現之必要性及實效性時，該請求才有客體的訴之利益，
    否則「無利益即無訴權」。
二、本件係原告民國（以下同）八十九年三月十日自艾莉安貿易有限公司離職，前經
    被告機關發給其自八十九年四月二十四日起至同年九月二十六日止五個月失業給
    付，嗣原告八十九年九月二十八日再次申請失業給付，案經被告機關審查，原告
    八十九年三月十日係自願請辭，所請與勞工保險失業給付實施辦法第四條規定不
    符，應不予給付，至前領取之五個月失業給付應退回勞工保險局銷帳，又原告以
    詐欺不正當行為向被告機關領取失業給付，被告機關已依勞工保險條例第七十條
    規定，另案辦理，乃於八十九年十月六日以八九保給字第六○○七九九○號書函
    核定原告自八十九年四月二十四日起至同年九月二十六日止五個月失業給付計新
    台幣（以下同）七九、○○○元應退還，另所請八十九年九月二十八日失業給付
    ，應不予給付等語。原告則起訴主張謂本件刑事部分原告業經台灣台北地方法院
    於九十年四月十七日以九十年度訴字第七十一號刑事判決原告無罪；又科處原領
    給付二倍罰鍰之行政罰部分，亦經本院於九十一年一月四日以九十年度訴字第二
    ○三三號判決，將訴願決定及原處分撤銷。被告則陳稱其乃依據前揭刑事判決及
    行政訴訟判決，於九十一年七月十五日以保給失字第○九一六○○○六四二○號
    函註銷上開八九保給字第六○○七九九○號函，其八十九年四月二十四日起至同
    年九月二十六日止五個月失業給付不予追償，原八十九年九月二十八日申請之第
    六筆失業給付改核給付；另行政院勞工委員會亦於九十一年七月十五日以勞局保
    給字第六○○七九九○號函撤銷上開罰鍰之處分。是以原處分既經原處分機關取
    消，從而依原告所訴之事實，在法律上顯無訴之利益，亦即顯無理由；揆諸上開
    法條規定，逕以判決駁回之。
據上論結，本件原告之訴為無理由，爰依行政訴訟法第二百三十六條、第一百九十五
條第一項後段、第九十八條第三項前段，判決如主文。
中      華      民      國      九十二     年     三     月      六      日
                                臺 北 高 等 行 政 法 院  第七庭
                                                         法  官  黃秋鴻
右為正本係照原本作成。
本件以訴訟事件所涉及之法律見解具有原則性者為限，始得於本判決送達後二十日
內向本院提出上訴狀並表明上訴理由，如已於本判決宣示後送達前提起上訴者，應
於判決送達後二十日內補具上訴理由（均按他造人數附繕本），且經最高行政法院
許可後方得上訴。
中      華      民      國      九十二     年     三     月      六      日
                                                         書記官  王琍瑩


司法院資訊處製作；財團法人民間司法改革基金會備份。
